臺灣屏東地方法院刑事判決
                                      109年度訴字第871號
公  訴  人  臺灣屏東地方檢察署檢察官
被      告  王志敏



選任辯護人  吳春生律師
被      告  陳綉霞




選任辯護人  謝昌育律師（法扶律師）
被      告  謝增榮



選任辯護人  曾慶雲律師
上列被告因違反毒品危害防制條例案件，經檢察官提起公訴（10
9 年度偵字第4515號、109 年度偵字第4516號、109 年度偵字第
4517號、109 年度偵字第5172號、109 年度偵字第5173號）及移
送併辦（109 年度偵字第10408 號），本院判決如下：
    主  文
王志敏犯如附表一主文欄所示之罪，共陸罪，各處如附表一主文
欄所示之刑及沒收。應執行有期徒刑拾捌年。
陳綉霞犯如附表二主文欄所示之罪，共玖罪，各處如附表二主文
欄所示之刑及沒收。應執行有期徒刑拾年。
謝增榮犯如附表三主文欄所示之罪，共捌罪，均累犯，各處如附
表三主文欄所示之刑及沒收。應執行有期徒刑貳拾年。
    事  實
一、王志敏明知海洛因為毒品危害防制條例第2條第2項第1款所
    管制之第一級毒品，依法不得販賣及持有，竟意圖營利，基
    於販賣第一級毒品海洛因之犯意，以其所持有之手機門號00
    00000000號（即附表四編號6）作為毒品交易聯絡工具，與
    陳綉霞相約見面，分別於下列時間、地點，以下列重量、金
    額，販賣第一級毒品海洛因予陳綉霞：
（一）於109年3月17日22時許，在屏東縣麟洛鄉中山路某處，以
      新臺幣（下同）22,000元之價格，販賣重量1錢之第一級
      毒品海洛因予陳綉霞而得利。
（二）於109年4月19日凌晨某時許【時間稍晚於事實欄三（四）
      】，在王志敏位在屏東縣○○鄉○○○路000巷000○0號之住處
      外，以25,000元之價格，販賣重量1 錢之第一級毒品海洛
      因予陳綉霞而得利。
（三）於109年4月20日某時許【時間稍晚於事實欄三（五）】，
      在屏東縣屏東市太平洋百貨附近某檳榔攤旁，以25,000元
      之價格，販賣重量1錢之第一級毒品海洛因予陳綉霞而得
      利。
（四）於109年4月24日某時許【稍晚於事實欄三（六）】，在屏
      東縣屏東市太平洋百貨附近某檳榔攤旁，以22,000元之價
      格，販賣重量1錢之第一級毒品海洛因予陳綉霞而得利。
（五）於109年4月25日某時許【稍晚於事實欄三（七）】，在屏
      東縣屏東市太平洋百貨公司附近某檳榔攤旁，以25,000元
      之價格，販賣重量1錢之第一級毒品海洛因予陳綉霞而得
      利。
（六）於109年5月6日下午某時許【稍晚於事實欄三（八）】，
      在王志敏位在屏東縣佳冬鄉之住處，以13,500元之價格，
      販賣重量半錢之第一級毒品海洛因予陳綉霞而得利。
二、陳綉霞明知海洛因、甲基安非他命分別為毒品危害防制條例
    第2條第2項第1款、第2款所管制之第一級毒品、第二級毒品
    ，依法不得販賣及持有，竟意圖營利，基於販賣第一級毒品
    海洛因、第二級毒品甲基安非他命之犯意，以其所持有之手
    機門號0000000000號及門號0000000000號（即附表五編號3
    、4）作為毒品交易聯絡工具，分別於下列時間、地點，以
    下列重量、金額，販賣第一級毒品海洛因、第二級毒品甲基
    安非他命予王志敏、呂立雄：
（一）於109年3月19日8時48分許，在屏東縣○○鄉○道0號高速公
      路南州交流道附近，以15,000元之價格，販賣重量3錢之
      第二級毒品甲基安非他命予王志敏而得利。
（二）於109年3月20日19時6分許，在王志敏位在屏東縣佳冬鄉
      之住處，以20,000元之價格，販賣重量半兩之第二級毒品
      甲基安非他命予王志敏而得利。
（三）於109年4月7日13時許，在高雄市燕巢區義大醫院急診室
      外停車場車道，以21,000元之價格，販賣重量1錢之第一
      級毒品海洛因予王志敏而得利。
（四）於109年4月9日23時30分許，在陳綉霞位在高雄市茄萣區
      濱海路之住處後門，以10,000元之價格，販賣重量2錢之
      第二級毒品甲基安非他命予王志敏而得利。
（五）於109年4月20日晚間某時許，在高雄市茄萣區某處，以5,
      000元之價格，販賣重量1錢之第二級毒品甲基安非他命予
      王志敏而得利。
（六）於109年4月22日21時許，在陳綉霞位在高雄市茄萣區濱海
      路之住處，以25,000元之價格，販賣重量半兩之第二級毒
      品甲基安非他命予王志敏而得利。
（七）於109年5月6日21時許，在陳綉霞位在高雄市茄萣區濱海
      路之住處，以20,000元之價格，販賣重量18.75公克之第
      二級毒品甲基安非他命予王志敏而得利。
（八）於109年3月4日11時許，在陳綉霞位在高雄市茄萣區濱海
      路之住處，以1,000元之價格，販賣數量不詳之第一級毒
      品海洛因予呂立雄而得利。
（九）於109年4月5日17時許，在高雄市○○區○○路000 號統一超
      商，以1,000元之價格，販賣數量不詳之第一級毒品海洛
      因予呂立雄而得利。
三、謝增榮（綽號「海仔」）明知海洛因為毒品危害防制條例第
    2 條第2 項第1 款所管制之第一級毒品，依法不得販賣及持
    有，竟意圖營利，基於販賣第一級毒品海洛因之犯意，以其
    所持有之手機門號0000000000號內通訊軟體LINE（即附表六
    編號5）作為毒品交易聯絡工具，分別於下列時間、地點，
    以下列重量、金額，販賣第一級毒品海洛因予陳綉霞、王志
    敏：
（一）於109年5月7日凌晨0時許，在屏東縣○○市○○路00號停車場
      3樓，以37,500元之價格，販賣重量1.5錢之第一級毒品海
      洛因予王志敏而得利。
（二）於109年3月3日晚間某時許，在謝增榮位在屏東縣麟洛鄉
      之租屋處，以9,000元之價格，販賣重量半錢之第一級毒
      品海洛因予陳綉霞而得利。
（三）於109年3月3日晚間某時許，在謝增榮位在屏東縣麟洛鄉
      之租屋處，以9,000元之價格，販賣重量半錢之第一級毒
      品海洛因予王志敏而得利。
（四）於109年4月19日凌晨某時許，在謝增榮位在屏東縣麟洛鄉
      之租屋處，以50,000元之價格，販賣重量2錢之第一級毒
      品海洛因予王志敏而得利。【王志敏稍晚於事實欄一（二
      ）將其中重量約1 錢之第一級毒品轉售予陳綉霞以賺取價
      差或量差之利益】
（五）於109年4月20日某時許，在屏東縣屏東市太平洋百貨公司
      旁中華路樂活停車場，以25,000元之價格，販賣重量1錢
      之第一級毒品海洛因予王志敏而得利。【王志敏稍晚於事
      實欄一（三）將其中重量約1 錢之第一級毒品轉售予陳綉
      霞以賺取價差或量差之利益】
（六）於109年4月24日某時許，在屏東縣屏東市太平洋百貨公司
      旁中華路樂活停車場，以22,000元之價格，販賣重量1錢
      之第一級毒品海洛因予王志敏而得利。【王志敏稍晚於事
      實欄一（四）將其中重量約1 錢之第一級毒品轉售予陳綉
      霞以賺取價差或量差之利益】
（七）於109年4月25日某時許，在屏東縣屏東市太平洋百貨公司
      旁中華路樂活停車場3 樓，以25,000元之價格，販賣重量
      1 錢之第一級毒品海洛因予王志敏而得利。【王志敏稍晚
      於事實欄一（五）將其中重量約1 錢之第一級毒品轉售予
      陳綉霞以賺取價差或量差之利益】
（八）於109年5月6日下午某時許，在屏東縣屏東市太平洋百貨
      公司旁中華路樂活停車場，以50,000元之價格（僅先收到
      37,500元，尚欠12,500元），販賣重量2錢之第一級毒品
      海洛因予王志敏而得利。【王志敏稍晚於事實欄一（六）
      將其中重量約半錢之第一級毒品以13,500元之價格轉售予
      陳綉霞以賺取價差1,000元或兼有量差之利益】
四、嗣經警對陳綉霞及王志敏所持用之上開手機門號實施通訊監
    察，復於109年5月7日12時5分許，經警持本院法官核發之搜
    索票，至王志敏位在屏東縣○○鄉○○○路000巷000○0號住處執
    行搜索，扣得如附表四所示之物；又於109年5月7日13時20
    分許，經警持本院法官核發之搜索票，至陳綉霞位在高雄市
    ○○區○○路0段00巷00號之居處執行搜索，在其駕駛之車號000
    -0000號自用小客車及其隨身包包內，扣得如附表五所示之
    物；另於109年5月8日0時許，在屏東縣○○市○○路00號停車場
    3樓，經謝增榮之同意，在其駕駛之車號000-0000號自小客
    車內當場扣得如附表六所示之物，始查悉上情。
五、案經內政部警政署刑事警察局及高雄市政府警察局三民第二
    分局移送臺灣屏東地方檢察署檢察官偵查後提起公訴及移送
    併辦。
    理  由
壹、被告王志敏部分：
一、按「被告以外之人於審判外之言詞或書面陳述，除法律有規
    定者外，不得作為證據。」刑事訴訟法第159條第1項定有明
    文。次按「被告以外之人於審判外之陳述，雖不符前4條之
    規定，而經當事人於審判程序同意作為證據，法院審酌該言
    詞陳述或書面陳述作成時之情況，認為適當者，亦得為證據
    。當事人、代理人或辯護人於法院調查證據時，知有第159
    條第1項不得為證據之情形，而未於言詞辯論終結前聲明異
    議者，視為有前項之同意。」刑事訴訟法第159條之5亦有明
    文。本件被告王志敏與其辯護人於本院準備程序時，已表示
    對於本判決所引用之傳聞證據均同意有證據能力（本院卷一
    第265頁），本院審酌該等陳述作成時之情況及與本案待證
    事實間之關聯性，認以之作為證據要屬適當，是依刑事訴訟
    法第159條之5第1項規定，該等傳聞證據自有證據能力。又
    傳聞法則乃對於被告以外之人於審判外之言詞或書面陳述而
    為之規範，本判決所引用之非供述證據，無刑事訴訟法第15
    9條第1 項傳聞法則之適用。本院審酌上開證據資料作成時
    之情況，因與本案待證事實具有關聯性，且無證據證明係公
    務員違法取得之物，依法自得作為本案之證據。
二、訊據被告王志敏固坦認確有於如事實欄一（一）至（六）所
    示之時、地，收受同案被告陳綉霞交付之購毒款項，並將其
    向同案被告謝增榮購得之毒品交付予同案被告陳綉霞等情不
    諱（本院卷二第134頁），惟矢口否認有何販賣第一級毒品
    之犯行，辯稱：伊是與同案被告陳綉霞合資購買，不是販賣
    云云。惟查：
　1.按買賣係指交易雙方就標的物及價金達成合致，一方出售標
    的物予他方，他方支付價款之交易形式，至於賣方係低價買
    進、高價售出，抑或原價或降價求售，或因互通有無而同價
    撥售，則非所問。倘以營利之意圖交付毒品，而收取對價，
    無論毒販原即持有待交易之毒品，抑或與買方議妥交易後，
    始轉而向上手取得毒品交付買方，亦不論該次交易係起因於
    賣方主動兜售或買方主動洽購，毒販既有營利意圖，即非可
    與單純為便利施用者乃代為購買毒品之情形等同視之，而均
    論以幫助施用毒品罪，二者之辨，主要仍在營利意圖之有無
    ；而認定行為人是否有營利之意圖，當可審酌供需者間接洽
    之情形、該交易如何起始、商議、達成合意，並勞費及風險
    之承擔等客觀情狀，以為判斷之所據（最高法院105年度台
    上字第1282號判決意旨參照）。從而，毒品交易時間、交易
    地點、金額數量之磋商及毒品之實際交付收取現款，既均係
    構成販賣毒品罪之重要核心行為；所謂合資、代購、調貨行
    為是否構成販賣，自應視被告在買賣毒品過程中之交易行為
    特徵而定，即其究係立於賣方之立場，向上游取得貨源後以
    己力為出售之交易，抑或立於買方立場，代為聯繫購買加以
    判斷。若被告接受買主提出購買毒品之要約，並直接收取價
    金、交付毒品予買主，自己完遂買賣的交易行為，阻斷毒品
    施用者與毒品提供者的聯繫管道，縱其所交付之毒品，係其
    另向上游毒販所取得，然其調貨行為仍具有以擴張毒品交易
    而維繫其自己直接為毒品交易管道之特徵，自仍屬於毒品危
    害防制條例所規定之販賣行為，因上游毒販與買主間並無直
    接關聯，無從認係立於買方立場，為買主代為聯繫購買，該
    毒品交易行為，當僅屬被告自己一人之單獨販賣行為。又聯
    絡毒品買賣、交付毒品、收取毒品買賣價金等行為，為販賣
    毒品罪構成要件之核心行為，毒品交易不必然以現貨買賣為
    常態，通路賣方上、下手間，基於規避查緝風險，節約存貨
    成本等不一而足之考量，臨交貨之際，始互通有無之情形，
    亦所在多有，故販毒者與買方議妥交易並取得價金後，始轉
    而向上手取得毒品交付買方，不論該次交易係起因於賣方主
    動兜售或買方主動洽購，倘有營利意圖，即與無營利意圖，
    單純為便利施用之人，僅代為購買毒品或合資等幫助施用之
    情形不同（最高法院110年度台上字第2915號判決意旨亦同
    是認）。
　2.經查，被告王志敏於警詢、偵查中及本院準備程序時，均自
    承同案被告謝增榮是與其接洽，且指定若同案被告陳綉霞欲
    購毒須透過其向同案被告陳綉霞收錢，再由其向同案被告謝
    增榮接洽購買，同案被告謝增榮不欲與同案被告陳綉霞接觸
    等情明確（本院卷一第265至280頁），其所述此等購毒模式
    ，核與同案被告即證人陳綉霞於警詢、偵查中供述：「（你
    的海洛因是跟何人購買的？）海洛因是跟王志敏買的。（你
    有跟海仔《即謝增榮，下同》買過毒品嗎？）有，時間我忘記
    了，是在今年3月還是4月，地點在麟洛交流道往屏東方向，
    在路邊，加油站旁，買半錢9000元海洛因，只有買過這次。
    （王志敏有跟海仔買過海洛因嗎？）王志敏都是跟他購買海
    洛因，海仔不跟我聯絡，所以我就透過王志敏跟他購買海洛
    因，因為我跟他互不相識，我透過王志敏購買海洛因很多次
    ，但不記得有多少次。當初我託王志敏幫我買海洛因，我是
    跟王志敏說我跟他合資跟海仔購買海洛因，因為他的海洛因
    很貴，後來我打電話給王志敏說要去找他，他就知道我要去
    跟他拿海洛因，就會先幫我準備好，那時王志敏就會帶我去
    海仔那，但我不會進去屋內，因為海仔不讓我進去，我會在
    屋外等，王志敏會知道我需要甚麼東西，他若有錢，都會先
    幫我買起來放，等我過去就會拿給我，然後我就付錢跟王志
    敏購買。」等語（偵三卷第224至225頁），及本院審理時具
    結證述：「（為何每次都是王志敏去聯繫謝增榮，不是你去
    聯絡謝增榮？）因為王志敏跟我說謝增榮不想跟我接觸。（
    你心裡想的是王志敏把他的海洛因給你，還是謝增榮把他的
    海洛因給你？）因為王志敏本身沒有第一級毒品海洛因，他
    一定要跟謝增榮拿才有，有時候我去的時候他那邊就有，他
    說他有多拿出來，所以我心裡想說是王志敏賣給我，但是我
    心裡也更知道王志敏是跟阿海拿的。」等語之情節大致相符
    （本院卷二第23至68頁），並有通訊監察譯文在卷可稽，足
    認如事實欄一（一）至（六）所示之時、地，同案被告陳綉
    霞所交付之購毒款項及取得所購毒品，往來、經手均僅及於
    同案被告陳綉霞與被告王志敏之間，顯見同案被告陳綉霞購
    毒（取得毒品及交付金錢）之對象係被告王志敏無誤。
　3.另觀諸被告王志敏於警詢中供述：「（陳綉霞於警詢筆錄中
    指稱，109年3月3日晚間你介紹她向謝增榮購買毒品，當日
    你帶她到麟洛交流道下往屏東方向某處加油站旁，由陳綉霞
    自行拿新台幣9000元跟謝增榮購買1級毒品海洛因半錢重，
    事後還有打電話跟你抱怨毒品品質不好，是否屬實？）陳綉
    霞原本就跟謝增榮認識了，那天是陳綉霞知道我要跟謝增榮
    購買毒品，陳綉霞請我聯繫謝增榮見面交易毒品，如何交易
    是他們交易之後，自己去細談，我打給謝增榮之後，謝增榮
    同意，他們交易的重量及金額等細節，我是事後才知道，因
    為陳綉霞有打給我說毒品的質量沒有想像的那麼好。（本次
    陳綉霞與謝增榮之毒品交易，陳嫌及謝嫌是透過誰在進行聯
    繫？謝嫌如何得知交易的毒品重量？價格是何人決定？你是
    否有經手毒品及購毒款項？本次交易你有沒有得到報酬或好
    處？）陳綉霞是透過我詢問謝增榮的意願，當天交易的地點
    是在謝增榮租屋處（麟洛鄉中山路661號中國石油加油站旁
    巷子進去第7間套房），我及陳綉霞都有進去，我先拿半錢
    重的海洛因，交易的價格是9000元的現金，我交易完畢之後
    就先離開了，至於陳綉霞及謝增榮如何交易，我就不清楚了
    ，錢跟毒品我都沒有經手，本次交易謝增榮沒有給我好處或
    酬勞。」等語（偵六卷第207至209頁），核與同案被告陳綉
    霞於本院審理時具結證述：「（起訴書附表三編號2販賣對
    象是妳，這次的藥頭是謝增榮，他販賣給妳，這次是否妳直
    接跟謝增榮本人買？）是的。」等語相符（本院卷二第41頁
    ），可知同案被告陳綉霞於如事實欄三（二）所示時、地，
    係先透過被告王志敏之引介，而由同案被告陳綉霞直接向同
    案被告謝增榮商談購毒事宜，被告王志敏未經手錢及毒品等
    情屬實，與上述如事實欄一（一）至（六）所示時、地，被
    告王志敏確有經手毒品及金錢，並能決定交付毒品數量及金
    額之情形，兩相對照以觀，一則僅有引介締約機會，一則該
    當構成要件行為，兩者並不相同，益徵如事實欄一（一）至
    （六）所示時、地，同案被告陳綉霞購毒之對象確係被告王
    志敏無誤。
　4.又衡諸常情及一般經驗法則，販毒者除本身有製毒或毒品庫
    存充足外，均仍需再向更上游之毒販購入毒品，始有毒品可
    資銷售，是販毒者事先儲備或俟購毒者接洽購毒之後，再向
    上游毒販購毒以資販賣，亦與一般常情無違，故如事實欄一
    （一）至（六）所示時、地，被告王志敏於接獲同案被告陳
    綉霞之購毒需求後，若其自身儲備量不足以因應時，其再前
    往向同案被告謝增榮購買同案被告陳綉霞所需毒品，即與一
    般之販毒者無異，並不能以其偶有同時向上游購入自身所需
    毒品，即謂係「合資購買」或「代購」，而脫免其販毒之刑
    責，又販賣毒品與無償轉讓、合資購買、代購、幫助他人施
    用毒品或與他人共同持有毒品，係不同之犯罪事實。行為人
    主觀上有無營利之意圖，乃販賣與他罪之主要分際，亦為各
    該犯罪異其刑罰輕重之評價原因，自屬販賣毒品罪之重要主
    觀構成要件事實。至於販毒者意圖營利所欲謀取之利益，則
    不限於價差或量差，其利益多寡及實際上是否已經獲利，亦
    非所問。況所謂「合資購買」或「代購」，探究其事物本質
    ，受委辦購買者當其向上游販毒者購毒時亦僅由其自身擔任
    購買者之角色，更遑論同案被告謝增榮亦表明不欲直接與同
    案被告陳綉霞接洽，已據被告王志敏及同案被告陳綉霞供陳
    明確如上，且同案被告謝增榮藉此製造斷點避免曝光，被告
    王志敏則藉量獲取較優惠之價格或免出資藉經手買賣毒品而
    獲取少量毒品之方式以獲取利益，亦與常理相符，實與一般
    毒品買賣雙方於議價後再交付毒品之情形相同，已具有自己
    直接為毒品交易管道之特徵，亦足認同案被告陳綉霞購毒之
    對象係被告王志敏無誤。
　5.而從被告王志敏所自承交付予同案被告陳綉霞之第一級毒品
    海洛因其數量及金額可知第一級毒品海洛因量微價高又是政
    府積極查緝之最輕本刑死刑、無期徒刑之重罪，且被告王志
    敏與同案被告住居地點相距亦非近，倘非有利可圖，應無甘
    冒遭查獲嚴懲之極大風險而進行毒品交易之必要，足認被告
    主觀上必有營利之意圖及事實，應屬符合論理法則且不悖於
    社會通常經驗之合理判斷（最高法院97年度台上字第1012號
    、104年度台上字第2137號判決可資參照）。此外，並有被
    告王志敏手機通訊軟體line翻拍照片、本院109年度聲搜字
    第455號搜索票影本、內政部警政署刑事警察局搜索扣押筆
    錄、扣押物品目錄表、被告王志敏與證人即同案被告陳綉霞
    持用手機通話之通訊監察譯文、警方蒐證照片、高雄市政府
    警察局三民第二分局扣押物品清單、扣押物品照片等在卷可
    稽（警二卷第27至37、65頁；偵五卷第26至37、55至59、65
    至83頁），及如附表四所示之扣案物扣案可佐，又扣案附表
    四編號1所示物品，經送鑑定檢驗結果均含第一級毒品海洛
    因成分，合計淨重12.60公克（驗餘淨重12.46公克，空包裝
    總重1.93公克），有法務部調查局濫用藥物實驗室109年12
    月11日調科壹字第10923019700號鑑定書在卷可稽（本院卷
    一第191頁），是被告王志敏上開所辯，即與經驗法則及卷
    內事證不符，難以採信。
三、查販賣毒品係高度違法行為，本非可隨意公然進行，更因無
    公定價格，及具有量微價高之特性，而每次買賣之價量，更
    可隨時依雙方關係深淺、資力、需求量及對行情之認知、來
    源是否充裕、查緝鬆嚴、購買者被查獲時供述購買對象之可
    能風險評估等因素予以機動調整，非可一概而論，且被查獲
    之販賣毒品嫌疑者，為求獲得較輕刑罰，亦多有為拉高購入
    價格之虛偽供述或隱瞞其有從中剋扣毒品取利之作為，故除
    行為人坦承犯行或價量俱臻明確外，委難察得實際成本及售
    價，然販賣之人從價差或量差中牟利之方式雖異，其意圖營
    利之販賣行為則屬同一。又參諸一般民眾皆知毒品交易係違
    法行為，向為政府所查禁及重罰，若無利可圖，自無甘冒遭
    查獲之極大風險而進行毒品交易之必要（最高法院97年度台
    上字第1012號、104年度台上字第2137號判決可資參照）。
    而被告王志敏為智識正常之成年人，茍無任何利益可圖，被
    告王志敏實無甘冒重罪風險而將第一級毒品海洛因販賣予同
    案被告陳綉霞之理。顯見被告王志敏係藉由販賣第一級毒品
    海洛因，從中賺取買賣差價牟利甚明。又觀諸同案被告謝增
    榮於警詢時供述：「（王志敏於警詢筆錄中供述，陳綉霞於
    109年5月7日遭警方搜索查扣的海洛因毒品0.45公克，是陳
    綉霞在6日下午到王志敏住處拜託王志敏聯絡你要購買半錢
    重的海洛因，陳綉霞將購買毒品的1萬3500現金交給王志敏
    之後，由王志敏自行前往跟你進行毒品交易，王志敏購買毒
    品後，再轉交給陳綉霞，王志敏所說是否屬實？你有無意見
    ？本次毒品交易的地點為何？王志敏於該次毒品交易中，除
    了陳綉霞要購買的半錢重海洛因外，王志敏本身購買了多少
    毒品？）有這件事，部分不屬實，當天王志敏有打line給我
    說要來找我，我就跟他約在屏東市的SOGO停車場見面，王志
    敏到達前，我在停車場附近遇到綽號『紅磚』的朋友，我猜想
    王志敏可能要購買毒品，我就請『紅磚』先不要離開，王志敏
    到了之後，跟我說要購買2錢重的海洛因毒品，我身上沒有
    那麼多毒品，所以我就跟王志敏合資向『紅磚』購買毒品，王
    志敏先拿3萬7500元給我，我再加上我要購買毒品的錢，我
    記得總共是拿7萬5000元跟『紅磚』購買海洛因3錢重（3小包
    ，1包1錢重），『紅磚』將毒品交給我之後，我再將海洛因毒
    品2小包交給王志敏，另外的一小包我自己收起來，王志敏
    拿到毒品之後還跟我說不夠的1萬2500元，改天有錢之後，
    再還給我，至於他如何跟陳綉霞交易，我就不清楚了。」等
    語（偵一卷第184頁），從上述交易金額可知，被告王志敏
    向同案被告謝增榮購買2錢的第一級毒品海洛因共需5萬元（
    37,500元已付＋12,500元未付），換算每錢價格為25,000元
    （5萬元÷2錢＝2萬5千元/每錢），等於半錢價格為12,500元
    ，其後被告王志敏再於事實欄一（六）所示時、地，以半錢
    13,500元之價格，提供數量半錢之第一級毒品海洛因予同案
    被告陳綉霞，其中即有買賣價差1,000元，亦足見被告王志
    敏確有藉由販賣第一級毒品海洛因，從中賺取買賣價差或量
    差以牟利甚明。
四、綜上，本案事證明確，被告王志敏上開事實欄一（一）至（
    六）所示之販賣第一級毒品之犯行均堪認定，應依法論科。
貳、被告陳綉霞部分：
一、按「被告以外之人於審判外之言詞或書面陳述，除法律有規
    定者外，不得作為證據。」刑事訴訟法第159條第1項定有明
    文。次按「被告以外之人於審判外之陳述，雖不符前4條之
    規定，而經當事人於審判程序同意作為證據，法院審酌該言
    詞陳述或書面陳述作成時之情況，認為適當者，亦得為證據
    。當事人、代理人或辯護人於法院調查證據時，知有第159
    條第1項不得為證據之情形，而未於言詞辯論終結前聲明異
    議者，視為有前項之同意。」刑事訴訟法第159條之5亦有明
    文。本件被告陳綉霞與其辯護人於本院準備程序時，已表示
    對於本判決所引用之傳聞證據均同意有證據能力（本院卷一
    第232頁），本院審酌該等陳述作成時之情況及與本案待證
    事實間之關聯性，認以之作為證據要屬適當，是依刑事訴訟
    法第159條之5第1項規定，該等傳聞證據自有證據能力。又
    傳聞法則乃對於被告以外之人於審判外之言詞或書面陳述而
    為之規範，本判決所引用之非供述證據，無刑事訴訟法第15
    9條第1 項傳聞法則之適用。本院審酌上開證據資料作成時
    之情況，因與本案待證事實具有關聯性，且無證據證明係公
    務員違法取得之物，依法自得作為本案之證據。
二、上揭犯罪事實，業據被告陳綉霞於警詢、偵查中、本院準備
    程序及審理時均坦承不諱（偵二卷第14至27、197至205、22
    4頁、偵六卷第52至59頁；本院卷一第231頁、卷二第17至18
    、134頁），且核與證人即同案被告王志敏於警詢及偵查中
    證述之情節相符（警二卷第9至19頁；偵二卷第118至119、1
    23至136頁；偵六卷第229、231、275至279頁）；及核與證
    人呂立雄於警詢及偵查中具結證述之情節相符（偵三卷第26
    3至265、280至281頁），並有本院109年度聲搜字第455號搜
    索票影本、內政部警政署刑事警察局搜索扣押筆錄、扣押物
    品目錄表、被告陳綉霞與證人即同案被告王志敏、證人呂立
    雄等持用手機通話之通訊監察譯文、警方蒐證照片、被告陳
    綉霞手機內照片截圖翻拍畫面、監視器錄影畫面翻拍照片、
    扣押物品照片等在卷可稽（偵六卷第97至111、159至169、1
    81至189、195至206、277、287至288、383至395頁），及如
    附表五所示之扣案物扣案可佐，又扣案附表五編號1、5所示
    物品，經送鑑定檢驗結果均含第一級毒品海洛因成分，合計
    淨重0.66公克（驗餘淨重0.65公克，空包裝總重0.58公克）
    ，有法務部調查局濫用藥物實驗室109年12月10日調科壹字
    第10923019310號鑑定書在卷可稽（偵六卷第397頁），又扣
    案如附表五編號2所示物品，經送鑑定檢驗結果：驗前淨重1
    7.99公克，驗後淨重17.986公克，呈第二級毒品甲基安非他
    命陽性反應，有高雄醫學大學附設中和紀念醫院檢驗醫學部
    毒物室濫用藥物檢驗報告在卷可稽（本院卷一第365頁）。
    另扣案如附表四編號2所示物品，經送鑑定檢驗結果：驗前
    淨重15.882公克，驗後淨重15.878公克，呈第二級毒品甲基
    安非他命陽性反應，有高雄醫學大學附設中和紀念醫院檢驗
    醫學部毒物室濫用藥物檢驗報告在卷可稽（本院卷一第257
    頁），業據同案被告王志敏指證係購自被告陳綉霞等情，綜
    上足認被告陳綉霞之上開自白確與事實相符，堪信為真實。
三、查販賣毒品係高度違法行為，本非可隨意公然進行，更因無
    公定價格，及具有量微價高之特性，而每次買賣之價量，更
    可隨時依雙方關係深淺、資力、需求量及對行情之認知、來
    源是否充裕、查緝鬆嚴、購買者被查獲時供述購買對象之可
    能風險評估等因素予以機動調整，非可一概而論，且被查獲
    之販賣毒品嫌疑者，為求獲得較輕刑罰，亦多有為拉高購入
    價格之虛偽供述或隱瞞其有從中剋扣毒品取利之作為，故除
    行為人坦承犯行或價量俱臻明確外，委難察得實際成本及售
    價，然販賣之人從價差或量差中牟利之方式雖異，其意圖營
    利之販賣行為則屬同一。又參諸一般民眾皆知毒品交易係違
    法行為，向為政府所查禁及重罰，若無利可圖，自無甘冒遭
    查獲之極大風險而進行毒品交易之必要。而被告陳綉霞為智
    識正常之成年人，且被告陳綉霞於本院審理時亦供述：「（
    你每次販賣可以賺多少錢？）就是賺販入及賣出的量差供自
    己施用。」、「（你承認附表二的犯行是賺量差或是賺錢?
    ）賺量差。」等語（見本院卷二第18、189頁），足認被告
    陳綉霞所為上開各次販賣毒品行為，被告陳綉霞主觀上確實
    有藉以牟取利益之獲利意圖，且客觀上亦確有獲取利益情形
    。綜上所述，被告陳綉霞上開犯行，事證明確，均堪以認定
    ，應依法論科。
四、又臺灣屏東地方檢察署檢察官109年度偵字第10408號移送併
    辦部分，就被告陳綉霞如事實欄二（一）至（九）所示之犯
    行，與起訴之犯罪事實相同，為同一案件，應併予審理。
參、被告謝增榮部分：
一、按被告以外之人於檢察事務官、司法警察官或司法警察調查
    中所為之陳述，與審判中不符時，其先前之陳述具有較可信
    之特別情況，且為證明犯罪事實存否所必要者，得為證據，
    刑事訴訟法第159 條之2 定有明文。是依本條規定，被告以
    外之人於檢察事務官、司法警察（官）調查時所為之陳述，
    屬傳聞證據，依同法第159 條第1 項規定，本無證據能力，
    必具備「信用性」及「必要性」二要件，始例外得適用上開
    第159 條之2 規定，認有證據能力，而得採為證據。此之「
    必要性」要件，必須該陳述之重要待證事實部分，與審判中
    之陳述有所不符，包括審判中改稱忘記、不知道等雖非完全
    相異，但實質內容已有不符者在內，且該審判外之陳述，必
    為證明犯罪之待證事實存在或不存在所不可或缺，二者兼備
    ，始足當之。故此所謂「為證明犯罪事實存否所必要者」，
    既必須達不可或缺之程度，自係指就具體個案案情及相關卷
    證判斷，為發現實質真實目的，認為除該項審判外之陳述外
    ，已無從再就同一供述者取得與其上開審判外陳述相同供述
    內容，倘以其他證據代替，亦無從達到同一目的之情形而言
    。查證人即同案被告陳綉霞、王志敏警詢所為之陳述，為被
    告謝增榮以外之人於審判外之陳述，且核其等所述內容，與
    其等於偵查中及本院審理時具結證述內容大致相符，其等於
    偵訊證述又具證據能力（詳後述），則該警詢陳述，難認具
    有執之作為認定被告謝增榮犯罪事實證據之必要性，復經被
    告謝增榮及其辯護人否認其證據能力（本院卷一第206頁）
    ，依上開說明，自無證據能力。另檢察官、被告謝增榮及其
    辯護人分別於本院準備程序時，就本判決後引之各項證據（
    含傳聞證據、非傳聞證據及符合法定傳聞法則例外之證據）
    之證據能力，除有爭執之上開部分外，餘均同意有證據能力
    （本院卷一第206頁），且於本院言詞辯論終結前，其等對
    於卷附上開爭執部分以外之具有傳聞證據性質之證據，既均
    已知其情，而未聲明異議，本院認除上開爭執部分已敘明如
    上外，其他卷附具有傳聞證據性質之證據，並無任何違法取
    證之不適當情形，以之作為證據使用係屬適當，自得採為認
    定事實之證據。　
二、訊據被告謝增榮矢口否認有為如事實欄三（一）至（八）所
    示之販賣第一級毒品犯行（本院卷二第197頁），辯稱：伊
    沒有於事實欄三（一）至（八）所示時、地與同案被告王志
    敏、陳綉霞見面，伊沒有交付毒品，也沒有與王志敏合資購
    毒，當時是希望交保，所以才說是與王志敏合資，後來在監
    獄裡面有吃精神科的藥物，所以昏沉沉的，警詢才會又講一
    樣的話，王志敏帶陳綉霞來說要買毒品，但伊說伊沒有云云
    （本院卷一第205至213頁；卷二第18、365頁）。惟查：
　1.上開犯罪事實，業據證人即同案被告陳綉霞、王志敏於偵查
    中及本院審理時具結證述明確，且有通訊監察譯文及同案被
    告王志敏手機通訊軟體LINE翻拍照片、警方蒐證照片、自願
    受搜索同意書、高雄市政府警察局三民第二分局扣押物品清
    單、扣押物品照片等在卷可稽（偵一卷第93至101頁），及
    如附表六所示之扣案物扣案可佐，又扣案附表六編號1所示
    物品，經送鑑定檢驗結果均含第一級毒品海洛因成分，合計
    淨重12.60公克（驗餘淨重12.46公克，空包裝總重1.93公克
    ），有法務部調查局濫用藥物實驗室109年12月11日調科壹
    字第10923019700號鑑定書在卷可稽（本院卷一第191頁），
    又如附表四編號2所示物品，經送鑑定檢驗結果：驗前淨重1
    5.882公克，驗後淨重15.878公克，呈第二級毒品甲基安非
    他命陽性反應，有高雄醫學大學附設中和紀念醫院檢驗醫學
    部毒物室濫用藥物檢驗報告在卷可稽（本院卷一第257頁）
    ，足認證人即同案被告陳綉霞、王志敏指證內容可以採信。
　2.又被告於本院審理時亦供述：「（被告及辯護人對於之前被
    告之歷次警、偵訊筆錄之證據能力，有何意見？）筆錄都有
    看過才簽名，沒有記錯。（當時講的話都是符合自己的自由
    意志講的話嗎？）是的。」等語明確（本院卷二第18至19頁
    ），而觀諸被告於109年5月8日警詢時供述：「（是否認識
    陳綉霞？）我曾見過陳綉霞1次面而已，那次是王志敏介紹
    的。（據陳綉霞警詢中證稱她曾於109年3月3日在屏東縣麟
    洛鄉麟洛交流道附近的加油站旁，以新台幣9000元，向你購
    買半錢重量的海洛因，你作何解釋？）沒有這回事，有見面
    但沒有毒品買賣。（據王志敏於警詢中證稱，他與你以LINE
    通訊軟體聯繫購買海洛因事宜，而你LINE名稱為『利福』，另
    表示他曾於109年3月17日在屏東縣麟洛鄉中山路一帶以2200
    0元的代價向你購得重量1錢的海洛因，你作何解釋？）這是
    我們2個合資去購買海洛因的，當時他拿錢給我，我再合資
    由我自己去向『助仔』購買海洛因，買完之後再照比例朋分，
    我也不知道他為什麼要說是我賣他的。（據王志敏於警詢中
    證稱他自108年底開始，即每周大約向你購買2次海洛因，每
    次皆以18000元至25000元不等的代價向你購買海洛因，至今
    向你購買海洛因約數十次，最後一次是在109年5月7日0時左
    右，在屏東縣○○市○○路00號停車場三樓，以37500元向你購
    買重量1錢半之海洛因，你作何解釋？）大約只有2-3次而已
    ，而且都是合資一起買，而且5月7日這次，王志敏的錢還不
    夠，還要我幫他先出。（你是如何與王志敏共同出資購買海
    洛因？）都是王志敏將錢交給我，我去向『助仔』購買海洛因
    之後，再分給王志敏。」等語（偵一卷第11至12頁），足見
    事實欄三（二）（三）所示時、地，被告謝增榮確有與同案
    被告陳綉霞、王志敏見面，及事實欄三（一）、事實欄一（
    一）所示時、地，被告謝增榮確有與同案被告王志敏見面，
    並收受同案被告王志敏交付之購毒金額並於向上游購得毒品
    後將毒品交付予同案被告王志敏，而同案被告王志敏再於事
    實欄三（一）、事實欄一（一）所示時、地將毒品販售予同
    案被告陳綉霞無誤。
　3.復觀諸被告謝增榮於偵查中供述：「（你有無販賣海洛因給
    陳綉霞？）沒有。（為何陳綉霞說有？）我只見過他一次面
    ，我不認識他。（為何會見他一次面？）我不知道，他跟王
    志敏在一起。（他跟王志敏在一起去跟你購買海洛因嗎？）
    我只有看過那一次而已，之後就沒有看過陳綉霞了。（你有
    無販賣海洛因給王志敏？）是我和王志敏一起合資購買。（
    他出多少，你出多少？）他出他的份，我出我的份。（他出
    多少錢？）他這次出3萬7千5，我也一樣，一人分一半。（
    你們跟誰買？）停車場的人，我不知道他的真實姓名與聯絡
    方式，去太平洋百貨停車場就會找到他，我經常在那邊找到
    他。（如果這麼容易就可以找到你的上游，王志敏為何不直
    接找他購買？）他不認識他，我跟他買了好幾次。（所以王
    志敏不知道你的上游是誰？）他不知道。（所以是你跟上游
    購買後，你再賣給王志敏？）是我買完再分給他。」等語（
    偵一卷第145頁），足見事實欄三（二）（三）所示時、地
    ，被告謝增榮確有與同案被告陳綉霞、王志敏見面，及事實
    欄三（一）所示時、地，被告謝增榮確有與同案被告王志敏
    見面，並收受同案被告王志敏交付之購毒金額並於向上游購
    得毒品後將毒品交付予同案被告王志敏屬實。
　4.另觀諸被告謝增榮於109年6月30日（距離其第一次警偵訊10
    9年5月8日已有1個多月）係在監執行，經警借提至警局詢問
    ，此際並無何交保與否之問題，卻仍供述：「（王志敏於警
    詢筆錄中供稱，109年3月3日因為陳綉霞想要跟你購買毒品
    ，所以透過王志敏跟你聯絡，你答應之後，2人才前往你位
    於東縣○○鄉○○路000號中國石油加油站附近的租屋處跟你購
    買毒品，王志敏先以新台幣9000元代價跟你購買半錢重的海
    洛因毒品，再由陳綉霞跟你進行毒品交易，王志敏所說是否
    屬實？你有無意見？）不屬實，當天是王志敏說要帶朋友過
    來找我，他們到了我的租屋處後，王志敏就跟我說他有事先
    離開，剩下來的陳綉霞說要跟我購買海洛因毒品，還要留我
    的聯絡電話，我現場就拒絕她了，也沒有留電話。」等語，
    足見同案被告王志敏確實有帶同案被告陳綉霞至被告謝增榮
    租屋處屬實；及「（王志敏於警詢筆錄中供述，陳綉霞於10
    9年5月7日遭警方搜索查扣的海洛因毒品0.45公克，是陳綉
    霞在6日下午到王志敏住處拜託王志敏聯絡你要購買半錢重
    的海洛因，陳綉霞將購買毒品的1萬3500現金交給王志敏之
    後，由王志敏自行前往跟你進行毒品交易，王志敏購買毒品
    後，再轉交給陳綉霞，王志敏所說是否屬實？你有無意見？
    本次毒品交易的地點為何？王志敏於該次毒品交易中，除了
    陳綉霞要購買的半錢重海洛因外，王志敏本身購買了多少毒
    品？）有這件事，部分不屬實，當天王志敏有打LINE給我說
    要來找我，我就跟他約在屏東市的SOGO停車場見面，王志敏
    到達前，我在停車場附近遇到綽號『紅磚』的朋友，我猜想王
    志敏可能要購買毒品，我就請『紅磚』先不要離開，王志敏到
    了之後，跟我說要購買2錢重的海洛因毒品，我身上沒有那
    麼多毒品，所以我就跟王志敏合資向『紅磚』購買毒品，王志
    敏先拿3萬7500元給我，我再加上我要購買毒品的錢，我記
    得總共是拿7萬5000元跟『紅磚』購買海洛因3錢重（3小包，1
    包1錢重），『紅磚』將毒品交給我之後，我再將海洛因毒品2
    小包交給王志敏，另外的一小包我自己收起來，王志敏拿到
    毒品之後還跟我說不夠的1萬2500元，改天有錢之後，再還
    給我，至於他如何跟陳綉霞交易，我就不清楚了。」等語（
    偵一卷第181至184頁），足見被告謝增榮確有於事實欄三（
    八）所示時、地，交付第一級毒品海洛因2包（共2錢）予同
    案被告王志敏，並向同案被告王志敏收受37,500元（尚欠12
    ,500元）屬實。
　5.綜上可知，被告謝增榮於上述警、偵訊時已坦認與同案被告
    陳綉霞、王志敏於事實欄三（二）（三）所示之時、地有見
    面之事實；於事實欄三（八）所示時、地有與同案被告王志
    敏見面並收受同案被告王志敏之購毒金及交付向上游「紅磚
    」所購毒品予同案被告王志敏之事實，均核與證人陳綉霞、
    王志敏於偵查中及本院審理時具結證述情節相符，可信為真
    實，卻於本院準備程序及審理中一概加以否認有見面，更否
    認有與同案被告王志敏「合資購買」毒品之事，其前後陳述
    顯屬不一，是其辯解是否可採殊值懷疑。且徵諸109年6月30
    日警方借提訊問當時被告謝增榮已是在監執行並無交保與否
    之問題而仍為如此陳述，卻於本院準備程序及審理時辯稱當
    時係希望交保才如此說云云，顯屬無稽，是其上開辯解「伊
    沒有於事實欄三（一）至（八）所示時、地與同案被告王志
    敏、陳綉霞見面，伊沒有交付毒品，也沒有與王志敏合資購
    毒，當時是希望交保，所以才說是與王志敏合資」云云，非
    惟與常理有違，並核與證人即同案被告王志敏、陳綉霞於偵
    查及本院審理中具結證述及被告謝增榮自己先前於警詢、偵
    查中時供述已有矛盾，於本院審理中延押訊問時又坦認於事
    實欄三（二）（三）之時、地，有與證人即同案被告王志敏
    、陳綉霞見面之事實（本院卷二第365頁），前後反覆，足
    認於本院審理中之辯解，顯係臨訟卸責之詞，不可採信。
三、按買賣係指交易雙方就標的物及價金達成合致，一方出售標
    的物予他方，他方支付價款之交易形式，至於賣方係低價買
    進、高價售出，抑或原價或降價求售，或因互通有無而同價
    撥售，則非所問。倘以營利之意圖交付毒品，而收取對價，
    無論毒販原即持有待交易之毒品，抑或與買方議妥交易後，
    始轉而向上手取得毒品交付買方，亦不論該次交易係起因於
    賣方主動兜售或買方主動洽購，毒販既有營利意圖，即非可
    與單純為便利施用者乃代為購買毒品之情形等同視之，而均
    論以幫助施用毒品罪，二者之辨，主要仍在營利意圖之有無
    ；而認定行為人是否有營利之意圖，當可審酌供需者間接洽
    之情形、該交易如何起始、商議、達成合意，並勞費及風險
    之承擔等客觀情狀，以為判斷之所據（最高法院105年度台
    上字第1282號判決意旨參照）。從而，毒品交易時間、交易
    地點、金額數量之磋商及毒品之實際交付收取現款，既均係
    構成販賣毒品罪之重要核心行為；所謂合資、代購、調貨行
    為是否構成販賣，自應視被告在買賣毒品過程中之交易行為
    特徵而定，即其究係立於賣方之立場，向上游取得貨源後以
    己力為出售之交易，抑或立於買方立場，代為聯繫購買加以
    判斷。若被告接受買主提出購買毒品之要約，並直接收取價
    金、交付毒品予買主，自己完遂買賣的交易行為，阻斷毒品
    施用者與毒品提供者的聯繫管道，縱其所交付之毒品，係其
    另向上游毒販所取得，然其調貨行為仍具有以擴張毒品交易
    而維繫其自己直接為毒品交易管道之特徵，自仍屬於毒品危
    害防制條例所規定之販賣行為，因上游毒販與買主間並無直
    接關聯，無從認係立於買方立場，為買主代為聯繫購買，該
    毒品交易行為，當僅屬被告自己一人之單獨販賣行為。被告
    謝增榮於偵查中供述：「（你有無販賣海洛因給王志敏？）
    是我和王志敏一起合資購買。（王志敏為何不直接找你的上
    游購買？）他不認識他，我跟他買了好幾次。（所以王志敏
    不知道你的上游是誰？）他不知道。（所以是你跟上游購買
    後，你再賣給王志敏？）是我買完再分給他。」等語明確（
    偵一卷第145頁）。證人即同案被告王志敏、陳綉霞既均不
    知悉被告謝增榮係向何人購買毒品，亦不在乎被告謝增榮之
    毒品來源及有無從中賺取差價，其等對於被告謝增榮向上游
    何人、購買多少毒品、相應價量如何、是否從中賺取差價、
    利潤為何等各節，均毫無置喙餘地，任由被告謝增榮決定，
    實難認證人即同案被告王志敏、陳綉霞係與被告謝增榮合資
    購買毒品海洛因。亦即被告謝增榮就取得海洛因之管道並未
    告知證人即同案被告王志敏、陳綉霞，取得之海洛因數量及
    價金要如何分配計算，全由被告謝增榮自行決定，被告謝增
    榮具有絕對之獨立決定權力，而證人即同案被告王志敏、陳
    綉霞既不知被告謝增榮購入毒品來源、數量、出資多少、有
    無向其賺取利益，被告謝增榮「代購」行為實已阻斷證人即
    同案被告王志敏、陳綉霞與上游毒品提供者的聯繫管道，被
    告謝增榮所為核與一般毒品買賣雙方於議定價金後，出賣者
    交付一定數量毒品給買受者相同，具有其自己直接為毒品交
    易管道之特徵，應屬被告謝增榮自己為賣方之販賣毒品行為
    ，無從認其係立於買方證人即同案被告王志敏、陳綉霞之立
    場，代為聯繫購買毒品，或與之合資購買毒品。被告謝增榮
    於警偵訊中所執辯解，亦難認可採。
四、查販賣毒品係高度違法行為，本非可隨意公然進行，更因無
    公定價格，及具有量微價高之特性，而每次買賣之價量，更
    可隨時依雙方關係深淺、資力、需求量及對行情之認知、來
    源是否充裕、查緝鬆嚴、購買者被查獲時供述購買對象之可
    能風險評估等因素予以機動調整，非可一概而論，且被查獲
    之販賣毒品嫌疑者，為求獲得較輕刑罰，亦多有為拉高購入
    價格之虛偽供述或隱瞞其有從中剋扣毒品取利之作為，故除
    行為人坦承犯行或價量俱臻明確外，委難察得實際成本及售
    價，然販賣之人從價差或量差中牟利之方式雖異，其意圖營
    利之販賣行為則屬同一。又參諸一般民眾皆知毒品交易係違
    法行為，向為政府所查禁及重罰，若無利可圖，自無甘冒遭
    查獲之極大風險而進行毒品交易之必要。而被告謝增榮為智
    識正常之成年人，茍無任何利益可圖，被告謝增榮實無甘冒
    重罪風險而將第一級毒品海洛因販賣予同案被告王志敏、陳
    綉霞之理。顯見被告謝增榮係藉由販賣第一級毒品海洛因，
    從中賺取買賣差價牟利甚明。
五、綜上，本案事證明確，被告謝增榮上開事實欄三（一）至（
    八）所示之販賣第一級毒品之犯行均堪認定，應依法論科。
    　　
肆、論罪科刑：
一、新舊法比較：
　1.行為後法律有變更者，適用行為時之法律，但行為後之法律
    有利於行為人者，適用最有利於行為人之法律，刑法第2條
    第1項定有明文。又按比較新舊法時，應就罪刑有關之一切
    情形，比較其全部之結果，而為整個之適用，不能割裂而分
    別適用有利益之條文（最高法院27年上字第2615號判決意旨
    可資參照）。再關於法律變更之比較適用原則，於比較時應
    就罪刑有關之共犯、未遂犯、想像競合犯、牽連犯、連續犯
    、結合犯，以及累犯加重、自首減輕暨其他法定加減原因（
    如身分加減）與加減比例等一切情形，本於統一性及整體性
    原則，綜其全部罪刑之結果而為比較（最高法院95年5月23
    日刑事庭第8次會議決議可資參照）。
  2.本件被告行為後，毒品危害防制條例第4條第1項、第2項、
    第17條第2項業經立法院修正，並由總統於109年1月15日以
    總統華總一義字第10900004091號令公布施行，於同年7月15
    日生效。茲比較新舊法如下：
　⑴修正前毒品危害防制條例第4條第1項係規定：「製造、運輸
    、販賣第一級毒品者，處死刑或無期徒刑；處無期徒刑者，
    得併科新臺幣二千萬元以下罰金。」修正後則規定：「製造
    、運輸、販賣第一級毒品者，處死刑或無期徒刑；處無期徒
    刑者，得併科新臺幣三千萬元以下罰金。」就上開修正前後
    法文相較，其罰金刑之上限提高，足見修正後毒品危害防制
    條例第4條第1項規定並無較有利於被告。
  ⑵修正前毒品危害防制條例第4條第2項係規定：「製造、運輸
    、販賣第二級毒品者，處無期徒刑或7年以上有期徒刑，得
    併科新臺幣1,000萬元以下罰金。」修正後則規定：「製造
    、運輸、販賣第二級毒品者，處無期徒刑或10年以上有期徒
    刑，得併科新臺幣1,500萬元以下罰金。」就上開修正前後
    法文相較，其法定刑之有期徒刑與罰金刑之上限均提高，足
    見修正後毒品危害防制條例第4條第2項規定並無較有利於被
    告。
  ⑶修正前毒品危害防制條例第17條第2項規定：「犯第四條至第
    八條之罪於偵查及審判中均自白者，減輕其刑。」修正後條
    文則為：「犯第四條至第八條之罪於偵查及歷次審判中均自
    白者，減輕其刑。」參諸此條項之修正理由略以：「考量原
    立法之目的，係在使前述毒品案件之刑事訴訟程序儘早確定
    ，當以被告於歷次審判中均自白犯罪者，始足當之。故爰修
    正第2項，明定於偵查及歷次審判中均自白者，始減輕其刑
    。」等語，經比較新舊法之結果，亦以修正前之規定對被告
    較為有利。
  3.綜上，經綜合比較結果，應以修正前規定較有利於被告，依
    前開說明，應一體適用109年1月15日修正前之毒品危害防制
    條例，合先敘明。　
二、罪名：
　1.按海洛因、甲基安非他命分屬毒品危害防制條例第2條第2 
    項第1款所規定之第一級毒品及同條項第2款所規定之第二級
    毒品，不得非法販賣、持有。
　2.故核被告王志敏所為上開事實欄一（一）至（六）即附表一
    編號1至6所示之犯行；被告陳琇霞所為上開事實欄二（三）
    （八）（九）即附表二編號3、8、9所示之犯行；被告謝增
    榮所為上開事實欄三（一）至（八）即附表三編號1至8所示
    之犯行，均係犯修正前毒品危害防制條例第4條第1項之販賣
    第一級毒品罪。被告王志敏、陳琇霞、謝增榮3人各該次持
    有第一級毒品後，進而販賣，其等持有或意圖販賣而持有第
    一級毒品之低度行為，均應被其等各該次販賣第一級毒品之
    高度行為所吸收，俱不另論罪。另核被告陳琇霞所為上開事
    實欄二（一）（二）（四）至（七）即附表二編號1、2、4
    至7所示之犯行，均係犯修正前毒品危害防制條例第4 條第2
    項之販賣第二級毒品罪。被告陳琇霞各該次持有第二級毒品
    後，進而販賣，其持有或意圖販賣而持有第二級毒品之低度
    行為，均應被其各該次販賣第二級毒品之高度行為所吸收，
    俱不另論罪。
  3.被告王志敏所犯上開6罪，犯意各別，行為互殊，應予分論
    併罰。被告陳琇霞所犯上開9罪，犯意各別，行為互殊，應
    予分論併罰。被告謝增榮所犯上開8罪，犯意各別，行為互
    殊，應予分論併罰。
三、加重、減刑事由：
　1.累犯：
　　按刑法第47條第1項規定：「受徒刑之執行完畢，或一部之
    執行而赦免後，5年以內故意再犯有期徒刑以上之罪者，為
    累犯，加重本刑至二分之一。」有關累犯加重本刑部分，不
    生違反憲法一行為不二罰原則之問題。惟其不分情節，基於
    累犯者有其特別惡性及對刑罰反應力薄弱等立法理由，一律
    加重最低本刑，於不符合刑法第59條所定要件之情形下，致
    生行為人所受之刑罰超過其所應負擔罪責之個案，其人身自
    由因此遭受過苛之侵害部分，對人民受憲法第8條保障之人
    身自由所為限制，不符憲法罪刑相當原則，牴觸憲法第23條
    比例原則。於此範圍內，有關機關應自本解釋公布之日起2
    年內，依本解釋意旨修正之。於修正前，為避免發生上述罪
    刑不相當之情形，法院就該個案應依本解釋意旨，裁量是否
    加重最低本刑（司法院釋字第775號解釋意旨參照）。經查
    ，被告謝增榮前於96年間因施用毒品案件，經本院裁定送觀
    察、勒戒後，認有繼續施用毒品之傾向，由本院裁定令入戒
    治處所施以強制戒治，於97年4月24日執行完畢釋放，並經
    臺灣屏東地方檢察署檢察官以97年度戒毒偵字第44號為不起
    訴處分確定；①復於99年間因施用毒品案件，經臺灣屏東地
    方檢察署檢察官以99年度毒偵字第970號為緩起訴處分確定
    ，嗣該緩起訴處分遭撤銷，經本院以100年度訴字第1481號
    判處有期徒刑1年2月確定；②再於99年間因施用毒品案件，
    經本院以100年度訴字第389號判決判處有期徒刑1年4 月，
    並經臺灣高等法院高雄分院（下稱高雄高分院）以100 年度
    上訴字第929 號撤銷原判決改判有期徒刑1年確定；③又於10
    0年間因施用毒品案件，經本院以100年度訴字第591 號判決
    判處有期徒刑10月確定；④另於99年間因施用毒品及詐欺案
    件，經本院以100年度訴字第577號判決及高雄高分院以101
    年度上訴字第645號判決判處有期徒刑10月、4月、4 月、4
    月確定；⑤又於100年間因施用毒品案件，經本院以100年度
    訴字第964號判決判處有期徒刑10月確定，上開①②③④⑤案件經
    高雄高分院裁定應執行有期徒刑5年2月確定（下稱甲案）；
    另於101年間因施用毒品案件，經本院分別以101 年度訴字
    第242號判決、101年度訴字第373號判決判處有期徒刑1年、
    11月，並經本院裁定應執行有期徒刑1年9月確定，與上開甲
    案部分接續執行，於105年12月19日縮短刑期假釋出監並付
    保護管束，迄於107年8月25日假釋期滿未經撤銷，視為執行
    完畢等情，有臺灣高等法院被告前案紀錄表在卷可參，其於
    有期徒刑執行完畢5年內，故意再犯本案有期徒刑以上之罪
    ，顯已符刑法第47條第1項之累犯要件。本院審酌被告謝增
    榮本案所為與其前開所載構成累犯之前案均為違反毒品危害
    防制條例案件，且其於執行同質性犯罪之刑罰完畢後5年內
    ，仍無從經由前案刑責予以矯正非行行為及強化法治觀念，
    屢再犯同罪質之案件，甚至從施用轉為販賣毒品，雖顯示其
    惡性更重於前者，足認其與現行刑法所認之累犯者因有特別
    惡性及對刑罰反應力薄弱等情，但本院考量倘仍以最低法定
    本刑（無期徒刑）為量刑之下限，已能反應被告於本案之犯
    罪情節，並無罪刑不相當而使被告所受刑罰超過其應負擔之
    罪責，又考量本案應適用刑法第59條規定減輕其刑（詳下述
    ），而應依此解釋意旨裁量不予加重最低本刑之情形（最高
    法院108年度台上字第338號裁判意旨參照），是本院認被告
    販賣第一級毒品罪最重法定刑為死刑、無期徒刑部分，依刑
    法第64條第1項、第65條第1項規定本不得加重，復參酌釋字
    第775號解釋意旨，就被告謝增榮本案犯行雖構成累犯但不
    依刑法第47條第1項之規定加重其刑。
　2.本案被告陳綉霞有修正前毒品危害防制條例第17條第2項之
    適用：
    按修正前毒品危害防制條例第17條第2項規定：「犯第4條至
    第8條之罪於偵查及審判中均自白者，減輕其刑。」係為鼓
    勵是類犯罪行為人自白、悔過，並期訴訟經濟、節約司法資
    源而設。一般而言，固須於偵查及審判中皆行自白，始有適
    用，缺一不可。但所謂「自白」，係指被告（或犯罪嫌疑人
    ）承認自己全部或主要犯罪事實之謂。其承認犯罪事實之方
    式，並不以出於主動為必要，即或經由偵、審機關之推究訊
    問而被動承認，亦屬自白；又所謂於偵查中自白，包括警詢
    時之陳述在內，最高法院100年度台上字第4900號、100年度
    台上字第3692號判決意旨足資參照。查，被告陳綉霞就所犯
    販賣第一級毒品及第二級毒品犯行，於偵查、審理程序中均
    坦承不諱，故被告陳綉霞所為附表二編號1至9所示犯行，均
    應依修正前毒品危害防制條例第17條第2項之規定，減輕其
    刑。
  3.本案被告陳綉霞有毒品危害防制條例第17條第1項規定之適
    用（此條項未修正，毋庸為新舊法比較）：
　  按犯第4條至第8條、第10條或第11條之罪，供出毒品來源，
    因而查獲其他正犯或共犯者，減輕或免除其刑，毒品危害防
    制條例第17條第1項定有明文。查被告陳綉霞被查獲後，有
    供出毒品上手，因而查獲王文忠、李宜峰等情，有高雄市政
    府警察局三民第二分局110年3月2日高市警三二分偵字第110
    70426700號函及所附刑事案件報告書(見本院卷ㄧ第309、321
    至327頁)在卷可稽，故就被告陳綉霞所為附表二編號1至9所
    示犯行，均應依毒品危害防制條例第17條第1項規定減輕其
    刑，並依法遞減之。
  4.刑法第59條之適用：
　⑴被告3人販賣第一級毒品部分：
　　按販賣毒品案件中，同為販賣毒品之人，其原因動機不一，
    犯罪情節未必盡同，或有大盤毒梟者，亦有中、小盤之分，
    甚或僅止於吸毒者同儕間為求互通有無之有償轉讓者亦有之
    ，其販賣行為所造成危害社會之程度自屬有異，於此情形，
    倘依其情狀處以適當徒刑，即足以懲儆，並可達防衛社會之
    目的者，自非不可依客觀之犯行與主觀之惡性二者加以考量
    其情狀，是否有可憫恕之處，適用刑法第59條之規定酌量減
    輕其刑，期使個案裁判之量刑，能斟酌至當，符合比例原則
    （最高法院95年度台上字第6157號判決參照）。經查：被告
    陳綉霞所犯之附表二編號3、8、9所示之販賣第一級毒品罪
    共3次犯行；被告王志敏所犯之附表一編號1至6所示之販賣
    第一級毒品罪6次犯行；被告謝增榮所犯之附表三編號1至8
    所示之販賣第一級毒品罪共8次犯行，各該次販賣價格自1,0
    00元至50,000元不等，販賣數量、次數更難認與販賣或運輸
    毒品數量單次即達數百公克以上之大盤毒販相提並論，堪認
    販毒之數量、獲利、次數、對象、模式及情節等，均屬較為
    末端之零售型態。而被告陳綉霞經二度減刑後法定刑為5年
    以上，是依被告3人之犯罪情形，實有情輕法重之可堪憫恕
    之處，爰就被告3人所為上揭各該次販賣第一級毒品犯行，
    均依刑法第59條之規定酌量減輕其刑。
　⑵被告陳綉霞販賣第二級毒品部分：
　　另查修正前毒品危害防制條例第4條第2項之販賣第二級毒品
    罪，法定刑為無期徒刑或7年以上有期徒刑，得併科新臺幣1
    ,000萬元以下罰金，是依毒品危害防制條例第17條第2、1項
    規定減輕其刑，法定最低度刑已得減為1年2月以上之有期徒
    刑，難認就被告陳綉霞販賣第二級毒品部分另有特殊之原因
    與環境，客觀上足以引起一般同情，故並無科以該減輕後之
    最低度刑仍嫌過重之情輕法重情形，揆諸上開說明，被告陳
    綉霞上開販賣第二級毒品罪，爰均不依刑法第59條規定酌量
    減輕其刑，被告陳綉霞之辯護人為被告陳綉霞主張此部分亦
    有刑法第59條之適用（本院卷二第112至113頁），尚非可採
    ，附此敘明。
　⑶被告陳綉霞所犯之附表二編號3、8、9所示之販賣第一級毒品
    罪共3次犯行，同時有上開3種刑之減輕事由；所犯之附表二
    編號1、2、4至7所示之販賣第二級毒品罪共6次犯行，同時
    有上開2 種刑之減輕事由，均依刑法第70條、第71條第2 項
    規定遞減之。
四、本院衡量被告3人均明知毒品戕害個人身心既深且鉅，販毒
    行為將嚴重危及社會秩序，竟不思循正當途徑賺取生活所需
    ，為謀一己之私利，漠視毒品之危害，而為本案之犯行，危
    害國民身心健康及社會風氣，本應不容寬貸；復參酌被告3
    人之前科紀錄，素行均非佳（前開累犯部分不重複評價），
    有臺灣高等法院被告前案紀錄表可參，惟被告陳綉霞於犯後
    於偵審中均能坦承犯行，態度尚稱良好（前開已依毒品危害
    防制條例第17條第2項規定減輕其刑部分不重複評價），被
    告王志敏、謝增榮於犯後均否認販賣第一級毒品之犯行，態
    度均非良好，及考量被告3人於本案之上中下游關係，各人
    犯行之次數，獲取犯罪所得之多寡，另再考量被告3人之智
    識程度、家庭生活、經濟狀況等一切情狀，分別量處如主文
    所示之刑，並定被告3人之應執行刑如主文所示。
五、沒收部分：
（一）按查獲之第一、二級毒品及專供製造或施用第一、二級毒
      品之器具，不問屬於犯罪行為人與否，均沒收銷燬之，毒
      品危害防制條例第18條第1項定有明文。
　　1.扣案如附表四編號1所示第一級毒品海洛因5包，應依毒品
      危害防制條例第18條第1項之規定，於被告王志敏所犯最
      後一次販賣毒品罪刑項下（即附表一編號6）沒收銷燬之
      ；
　　2.扣案如附表五編號1、5所示第一級毒品海洛因2包、如附
      表五編號2所示第二級毒品甲基安非他命1包，各應依毒品
      危害防制條例第18條第1項之規定，於被告陳綉霞所犯最
      後一次販賣第一級毒品及最後一次販賣第二級毒品之罪刑
      項下（第一級毒品為附表二編號3、第二級毒品為附表二
      編號7）沒收銷燬之；
　　3.扣案如附表六編號1所示第一級毒品海洛因16包，均應依
      毒品危害防制條例第18條第1項之規定，於被告謝增榮所
      犯最後一次販賣毒品罪刑項下（即附表三編號1）沒收銷
      燬之。
　　4.至包裝袋上所殘留之毒品與毒品本身不能或難以析離，亦
      無析離之實益與必要，均應視同毒品，俱應依該規定，併
      同宣告沒收之。另送驗耗損部分，因已滅失，爰不另宣告
      沒收。
　　5.另如附表四編號2所示第二級毒品甲基安非他命1包及如附
      表六編號2所示第二級毒品甲基安非他命1包，難認與本案
      販賣第一級毒品之犯行有關，爰不於本案宣告沒收銷燬。
（二）又按刑法第38條第2項規定「供犯罪所用、犯罪預備之物
      或犯罪所生之物，屬於犯罪行為人者，得沒收之。但有特
      別規定者，依其規定。」而毒品危害防制條例第19條第1
      項規定「犯第4條至第9條、第12條、第13條或第14條第1 
      項、第2項之罪者，其供犯罪所用之物，不問屬於犯罪行
      為人與否，均沒收之。」就「供犯罪所用之物」另規定「
      不問屬於犯罪行為人與否，均沒收之」，採絕對義務沒收
      原則，設有特別規定，自應依刑法第38條第2項但書，優
      先適用毒品危害防制條例第19條第1項宣告沒收。而毒品
      危害防制條例第19條第1項並未另就「供犯罪所用之物」
      之追徵特設規定，自應回歸適用刑法第38條第4項「前二
      項之沒收，於全部或一部不能沒收或不宜執行沒收時，追
      徵其價額。」規定，予以追徵。
　　1.本案扣案如附表四編號5、6所示之電子磅秤1台、手機1支
      ，係被告王志敏所有供本案販賣毒品犯行所用，業據被告
      王志敏供承為其所有在卷，並有通訊監察譯文在卷可稽，
      各依毒品危害防制條例第19條第1 項，於被告王志敏所犯
      各該罪刑項下，分別宣告沒收；
　　2.扣案如附表五編號4所示之手機1支，係被告陳綉霞所有並
      持用以聯絡而犯本案附表二所示犯行之工具，業據被告陳
      綉霞供承在卷，並有前揭通訊監察譯文存卷足憑，爰就被
      告陳綉霞附表二所示販賣第一級毒品、販賣第二級毒品之
      犯行，亦各依毒品危害防制條例第19條第1 項，於被告所
      犯各該罪刑項下，分別宣告沒收；
　　3.扣案如附表六編號5所示之手機1支，係被告謝增榮所有供
      本案販賣毒品犯行所用，業據被告謝增榮供承為其所有在
      卷，並有同案被告王志敏指證及同案被告王志敏手機翻拍
      照片存卷足憑，各依毒品危害防制條例第19條第1 項，於
      被告謝增榮所犯各該罪刑項下，分別宣告沒收。
　　4.至扣案如附表四編號4所示之空夾鏈袋2包及如附表六編號
      4所示之空夾鏈袋3包，分別係被告王志敏、謝增榮所有，
      業據渠等供承在卷，核屬渠等預備供販賣第一級毒品所用
      之物，均應依刑法第38條第2項之規定宣告沒收。
（三）刑法第38條之1第1項規定「犯罪所得，屬於犯罪行為人者
      ，沒收之。但有特別規定者，依其規定。」同條第3項規
      定「前二項之沒收，於全部或一部不能沒收或不宜執行沒
      收時，追徵其價額。」又犯罪所得沒收之目的在於消除行
      為人或第三人的不法獲利，具有類似不當得利之衡平措施
      性質，且任何人均不得坐享犯罪所得，犯罪行為人投入犯
      罪之成本不值得保護，故而販賣毒品所得無論成本若干或
      利潤多少，均應全部諭知沒收。
　　1.被告王志敏所犯附表一所示販賣第一級毒品所得之金額，
      核屬其犯罪所得，雖均未據扣案，然依刑法第38條之1第1
      項前段、第3項規定，仍應於被告王志敏所犯各該罪刑項
      下分別諭知沒收，於全部或一部不能沒收或不宜執行沒收
      時，追徵其價額；
　　2.被告陳綉霞所犯附表二所示販賣第一級毒品及販賣第二級
      毒品所得之金額，核屬其犯罪所得，雖均未據扣案，然依
      刑法第38條之1第1項前段、第3項規定，仍應於被告陳綉
      霞所犯各該罪刑項下分別諭知沒收，於全部或一部不能沒
      收或不宜執行沒收時，追徵其價額；
　　3.被告謝增榮所犯附表三所示販賣第一級毒品所得之金額，
      核屬其犯罪所得，雖均未據扣案，然依刑法第38條之1第1
      項前段、第3項規定，仍應於被告謝增榮所犯各該罪刑項
      下分別諭知沒收，於全部或一部不能沒收或不宜執行沒收
      時，追徵其價額。又被告謝增榮所為如附表三編號8所示
      犯行，被告謝增榮於警詢中自承僅收到37,500元（偵一卷
      第184頁），核與同案被告王志敏證述情節相符，故就此
      部分犯行僅諭知沒收37,500元。
（四）至扣案其餘物品（附表四編號3吸食器2個、附表五編號3
      、5、6手機3支、附表五編號7現金新臺幣28,500元、附表
      六編號3吸食器1組），雖分別係被告所持有，然卷內亦無
      其他積極證據可供證明上開扣案物品與本案販賣第一級毒
      品、第二級毒品之犯行有何關聯，爰均不予宣告沒收。
（五）刑法第40條之2第1項規定「宣告多數沒收者，併執行之。
      」雖僅係將修正前刑法第51條第9款規定移列至同法第40
      條之2第1項，惟本次修法將沒收列為專章，具獨立之法律
      效果，亦即刑法修正後沒收已非屬從刑，此與舊法將沒收
      列為從刑屬性之立法例不同，自應認本條項僅係檢察官執
      行方法之規定，故於宣告多數沒收之情形，已非數罪併罰
      ，當無庸就多數沒收合併宣告（臺灣高等法院暨所屬法院
      105年法律座談會刑事類第10號提案研討結果參照），附
      予說明。
據上論斷，應依刑事訴訟法第299 條第1 項前段，判決如主文。
本案經檢察官鍾佩宇提起公訴、移送併辦，檢察官廖維中到庭執
行職務。
中　　華　　民　　國　　111 　年　　4 　　月　　18　　日
                  刑事第二庭  審判長  法  官  莊鎮遠
                                      法  官  吳昭億
                                      法  官  陳茂亭
以上正本證明與原本無異。
如不服本判決應於收受判決後20日內向本院提出上訴書狀，並應
敘述具體理由；其未敘述上訴理由者，應於上訴期間屆滿後20日
內向本院補提理由書（均須按他造當事人之人數附繕本）「切勿
逕送上級法院」。
中　　華　　民　　國　　111 　年　　4 　　月　　18　　日
                                      書記官  李宛蓁
附錄本件論罪科刑法條全文：
修正前毒品危害防制條例第4條
製造、運輸、販賣第一級毒品者，處死刑或無期徒刑；處無期徒
刑者，得併科新臺幣2 千萬元以下罰金。
製造、運輸、販賣第二級毒品者，處無期徒刑或7 年以上有期徒
刑，得併科新臺幣1 千萬元以下罰金。
製造、運輸、販賣第三級毒品者，處7 年以上有期徒刑，得併科
新臺幣7 百萬元以下罰金。
製造、運輸、販賣第四級毒品者，處5 年以上12年以下有期徒刑
，得併科新臺幣3 百萬元以下罰金。
製造、運輸、販賣專供製造或施用毒品之器具者，處1 年以上7
年以下有期徒刑，得併科新臺幣1 百萬元以下罰金。
前五項之未遂犯罰之。

本案警偵卷宗名稱簡稱對照表：
編號 卷宗名稱 簡稱 1 臺灣屏東地方檢察署（下同） 109年度偵字第4515號 偵一卷 2 109年度偵字第4516號 偵二卷 3 109年度偵字第4517號 偵三卷 4 109年度偵字第5172號 偵四卷 5 109年度偵字第5173號 偵五卷 6 109年度偵字第10408號 偵六卷 7 高雄市政府警察局三民二分局（下同）高市警三二分偵字第10972076200號 警一卷 8 高市警三二分偵字第10972076400號 警二卷 

附表一：（王志敏）
編號 犯罪事實 主文（宣告罪名及處刑暨沒收） 1 如事實欄一（一） 王志敏販賣第一級毒品，處有期徒刑拾伍年捌月。扣案如附表四編號4至6所示之物均沒收；未扣案犯罪所得新臺幣貳萬貳仟元沒收，於全部或一部不能沒收或不宜執行沒收時，追徵其價額。 2 如事實欄一（二） 王志敏販賣第一級毒品，處有期徒刑拾伍年捌月。扣案如附表四編號4至6所示之物均沒收；未扣案犯罪所得新臺幣貳萬伍仟元沒收，於全部或一部不能沒收或不宜執行沒收時，追徵其價額。 3 如事實欄一（三） 王志敏販賣第一級毒品，處有期徒刑拾伍年捌月。扣案如附表四編號4至6所示之物均沒收；未扣案犯罪所得新臺幣貳萬伍仟元沒收，於全部或一部不能沒收或不宜執行沒收時，追徵其價額。 4 如事實欄一（四） 王志敏販賣第一級毒品，處有期徒刑拾伍年捌月。扣案如附表四編號4至6所示之物均沒收；未扣案犯罪所得新臺幣貳萬貳仟元沒收，於全部或一部不能沒收或不宜執行沒收時，追徵其價額。 5 如事實欄一（五） 王志敏販賣第一級毒品，處有期徒刑拾伍年捌月。扣案如附表四編號4至6所示之物均沒收；未扣案犯罪所得新臺幣貳萬伍仟元沒收，於全部或一部不能沒收或不宜執行沒收時，追徵其價額。 6 如事實欄一（六） 王志敏販賣第一級毒品，處有期徒刑拾伍年陸月。扣案如附表四編號1所示之物均沒收銷燬。扣案如附表四編號4至6所示之物均沒收；未扣案犯罪所得新臺幣壹萬參仟伍佰元沒收，於全部或一部不能沒收或不宜執行沒收時，追徵其價額。 

附表二：（陳綉霞）
編號 犯罪事實 主文（宣告罪名及處刑暨沒收） 1 如事實欄二（一） 陳綉霞販賣第二級毒品，處有期徒刑參年。扣案如附表五編號4所示之物沒收；未扣案犯罪所得新臺幣壹萬伍仟元沒收，於全部或一部不能沒收或不宜執行沒收時，追徵其價額。 2 如事實欄二（二） 陳綉霞販賣第二級毒品，處有期徒刑參年貳月。扣案如附表五編號4所示之物沒收；未扣案犯罪所得新臺幣貳萬元沒收，於全部或一部不能沒收或不宜執行沒收時，追徵其價額。 3 如事實欄二（三） 陳綉霞販賣第一級毒品，處有期徒刑參年陸月。扣案如附表五編號1所示之物沒收銷燬。扣案如附表五編號4所示之物沒收；未扣案犯罪所得新臺幣貳萬伍仟元沒收，於全部或一部不能沒收或不宜執行沒收時，追徵其價額。 4 如事實欄二（四） 陳綉霞販賣第二級毒品，處有期徒刑貳年拾月。扣案如附表五編號4所示之物沒收；未扣案犯罪所得新臺幣壹萬元沒收，於全部或一部不能沒收或不宜執行沒收時，追徵其價額。 5 如事實欄二（五） 陳綉霞販賣第二級毒品，處有期徒刑貳年陸月。扣案如附表五編號4所示之物沒收；未扣案犯罪所得新臺幣伍仟元沒收，於全部或一部不能沒收或不宜執行沒收時，追徵其價額。 6 如事實欄二（六） 陳綉霞販賣第二級毒品，處有期徒刑參年貳月。扣案如附表五編號4所示之物沒收；未扣案犯罪所得新臺幣貳萬伍仟元沒收，於全部或一部不能沒收或不宜執行沒收時，追徵其價額。 7 如事實欄二（七） 陳綉霞販賣第二級毒品，處有期徒刑參年貳月。扣案如附表五編號2所示之物沒收銷燬。扣案如附表五編號4所示之物沒收；未扣案犯罪所得新臺幣貳萬元沒收，於全部或一部不能沒收或不宜執行沒收時，追徵其價額。 8 如事實欄二（八） 陳綉霞販賣第一級毒品，處有期徒刑參年。扣案如附表五編號4所示之物沒收；未扣案犯罪所得新臺幣壹仟元沒收，於全部或一部不能沒收或不宜執行沒收時，追徵其價額。 9 如事實欄二（九） 陳綉霞販賣第一級毒品，處有期徒刑參年。扣案如附表五編號4所示之物沒收；未扣案犯罪所得新臺幣壹仟元沒收，於全部或一部不能沒收或不宜執行沒收時，追徵其價額。 

附表三：（謝增榮）
編號 犯罪事實 主文（宣告罪名及處刑暨沒收） 1 如事實欄三（一） 謝增榮販賣第一級毒品，累犯，處有期徒刑拾陸年肆月。扣案如附表六編號1所示之物沒收銷燬。扣案如附表六編號4、5所示之物均沒收；未扣案犯罪所得新臺幣參萬柒仟伍佰元沒收，於全部或一部不能沒收或不宜執行沒收時，追徵其價額。 2 如事實欄三（二） 謝增榮販賣第一級毒品，累犯，處有期徒刑拾陸年。扣案如附表六編號4、5所示之物均沒收；未扣案犯罪所得新臺幣玖仟元沒收，於全部或一部不能沒收或不宜執行沒收時，追徵其價額。 3 如事實欄三（三） 謝增榮販賣第一級毒品，累犯，處有期徒刑拾陸年。扣案如附表六編號4、5所示之物均沒收；未扣案犯罪所得新臺幣玖仟元沒收，於全部或一部不能沒收或不宜執行沒收時，追徵其價額。 4 如事實欄三（四） 謝增榮販賣第一級毒品，累犯，處有期徒刑拾陸年陸月。扣案如附表六編號4、5所示之物均沒收；未扣案犯罪所得新臺幣伍萬元沒收，於全部或一部不能沒收或不宜執行沒收時，追徵其價額。 5 如事實欄三（五） 謝增榮販賣第一級毒品，累犯，處有期徒刑拾陸年貳月。扣案如附表六編號4、5所示之物均沒收；未扣案犯罪所得新臺幣貳萬伍仟元沒收，於全部或一部不能沒收或不宜執行沒收時，追徵其價額。 6 如事實欄三（六） 謝增榮販賣第一級毒品，累犯，處有期徒刑拾陸年貳月。扣案如附表六編號4、5所示之物均沒收；未扣案犯罪所得新臺幣貳萬貳仟元沒收，於全部或一部不能沒收或不宜執行沒收時，追徵其價額。 7 如事實欄三（七） 謝增榮販賣第一級毒品，累犯，處有期徒刑拾陸年貳月。扣案如附表六編號4、5所示之物均沒收；未扣案犯罪所得新臺幣貳萬伍仟元沒收，於全部或一部不能沒收或不宜執行沒收時，追徵其價額。 8 如事實欄三（八） 謝增榮販賣第一級毒品，累犯，處有期徒刑拾陸年陸月。扣案如附表六編號4、5所示之物均沒收；未扣案犯罪所得新臺幣參萬柒仟伍佰元沒收，於全部或一部不能沒收或不宜執行沒收時，追徵其價額。 

附表四：王志敏扣案物品
編號 物品名稱 備註 1 第一級毒品海洛因5包（含包裝袋5個，毛重分別為5.7公克、1.45公克、0.65公克、4.1 公克、2.65公克）鑑驗結果： 一、送驗白色粉末檢品2包（原編號5及6）經檢驗均含微量第一級第6項毒品海洛因成分，合計淨重6.00公克（驗餘淨重5.87公克，空包裝總重0.70公克）。 二、送驗碎塊狀檢品2包（原編號1及2）經檢驗均含第一級第6項毒品海洛因成分，合計淨重6.29公克（驗餘淨重6.28公克，空包裝總重0.88公克），純度47.55%，純質淨重2.99公克。 三、送驗米白色粉末檢品1包（原編號3）經檢驗含第一級第6項毒品海洛因成分，淨重0.31公克（驗餘淨重0.31公克，空包裝重0.35公克）。 法務部調查局濫用藥物實驗室109年12月11日調科壹字第10923019700號鑑定書（本院卷一第191頁） 2 第二級毒品甲基安非他命1包（含包裝袋1個，毛重17.35公克）鑑驗結果：驗前淨重：15.882公克，驗後淨重：15.878公克，陽性，藥品成分如下：Methamphetamine （甲基安非他命）（第二級毒品） 高雄醫學大學附設中和紀念醫院檢驗醫學部毒物室110年1 月26日S00000-00 號濫用藥物檢驗報告（本院卷一第257頁） 3 玻璃球吸食器2 個鑑驗結果：均陽性，藥品成分如下：Methamphetamine（甲基安非他命）（第二級毒品） 高雄醫學大學附設中和紀念醫院檢驗醫學部毒物室110年1 月26日S00000-00 、47號濫用藥物檢驗報告（本院卷一第251 、253 頁） 4 空夾鏈袋2包  5 電子磅秤1台  6 手機1支（IMEI：000000000000000 、000000000000000 ，含門號0000000000號SIM卡1 張）  

附表五：陳綉霞扣案物品
編號 物品名稱  備註 1 1-1 第一級毒品海洛因1包（含包裝袋1個，毛重0.7公克） 隨身包內  1-2 第一級毒品海洛因1包（含包裝袋1個，毛重0.45公克） 車號000-0000號自小客車後座  鑑驗結果：送驗粉末檢品2包經檢驗均含第一級第6項毒品海洛因成分，合計淨重0.66公克（驗餘淨重0.65公克，空包裝總重0.58公克）。  法務部調查局濫用藥物實驗室109年12月10日調科壹字第10923019310 號鑑定書（偵六卷第397頁） 2 第二級毒品甲基安非他命1包（含包裝袋1個，毛重19.55公克）鑑驗結果：驗前淨重：17.99公克，驗後淨重：17.986公克，陽性，藥品成分如下：Methamphetamine （甲基安非他命）（第二級毒品）  同上    高雄醫學大學附設中和紀念醫院檢驗醫學部毒物室110年5 月18日S00000-00 號濫用藥物檢驗報告（本院卷一第365頁） 3 蘋果廠牌手機1支（IMEI：000000000000000，含門號0000000000號SIM卡1張）  同上 4 蘋果廠牌手機1支（IMEI：000000000000000，含門號0000000000號SIM卡1張）  同上 5 蘋果廠牌手機1支（IMEI：000000000000000、00000000000000，含門號0000000000號SIM卡1張）（陳綉霞所有，黃嘉宏使用）  同上 6 蘋果廠牌手機1支  同上 7 現金新臺幣28,500元  隨身包內 

附表六：謝增榮扣案物品
編號 物品名稱 備註 1 第一級毒品海洛因16包（含包裝袋16個，合計毛重43.15公克）鑑驗結果：（拆封實際秤得毛重42.78公克）（合計海洛因純質淨重6.43公克） 一、送驗粉塊狀檢品1包（原編號1）經檢驗含第一級毒品第6 項毒品海洛因成分，淨重16.86公克（驗餘淨重16.84公克，空包裝重0.58公克），純度29.53%，純質淨重4.98公克。 二、送驗米黃色粉末檢品1包（原編號2）經檢驗含第一級毒品第6項毒品海洛因成分，淨重0.89公克（驗餘淨重0.88公克，空包裝袋重0.25公克）。 三、送驗碎塊狀檢品12包（原編號3至14）經檢驗均含第一級第6項毒品海洛因成分，合計淨重3.47公克（驗餘淨重3.45公克，空包裝總重3.12公克），純度41.75%，純質淨重1.45公克。 四、送驗白色粉末檢品2包（原編號18及19）經檢驗均含微量第一級第6項毒品海洛因成分，合計淨重16.60公克（驗餘淨重16.52 公克，空包裝總重1.01公克）。 車號000-0000號自小客車上   法務部調查局濫用藥物實驗室109年12月10日調科壹字第10923019320 號鑑定書（本院卷一第185頁） 2 第二級毒品甲基安非他命1包（含包裝袋1個，毛重0.9公克）鑑驗結果：驗前淨重：0.606公克，驗後淨重：0.602公克，陽性，藥品成分如下：Methamphetamine （甲基安非他命）（第二級毒品） 同上   高雄醫學大學附設中和紀念醫院檢驗醫學部毒物室110年1 月26日S00000-00號濫用藥物檢驗報告（本院卷一第258頁） 3 吸食器1組鑑驗結果：陽性，藥品成分如下：Methamphetamine（甲基安非他命）（第二級毒品） 同上   高雄醫學大學附設中和紀念醫院檢驗醫學部毒物室110年1 月26日S00000-00 號濫用藥物檢驗報告（本院卷一第255頁） 4 空夾鏈袋3包 同上 5 蘋果廠牌手機1支（IMEI：000000000000000 ，含門號0000000000號SIM 卡1張） 同上